臺灣板橋地方法院刑事判決　　　　　　 99年度簡上字第911號
上　訴　人
即　被　告　楊彩鳳
上列被告因妨害自由案件，不服本院於民國99年6 月7 日以98年
度簡字第7404號所為第一審刑事簡易判決（偵查案號：臺灣板橋
地方法院檢察署98年度偵字第20260 號），提起上訴，經本院管
轄第二審合議庭審理，判決如下：
    主  文
上訴駁回。
    事實及理由
一、本件經本院管轄第二審之合議庭審理結果，認第一審以被告
    楊彩鳳係以一行為而同時犯刑法第303 條之對於直系血親尊
    親屬犯以非法方法，剝奪人之行動自由罪（告訴人楊林阿琴
    部分）及第302 條第1 項之以非法方法，剝奪人之行動自由
    罪（告訴人楊月娥部分），並依刑法第55條想像競合犯之規
    定，從一重之對於直系血親尊親屬犯以非法方法，剝奪人之
    行動自由罪處斷，而判處有期徒刑月，經核其認事用法及
    量刑均無不當，應予維持，其餘引用第一審判決書記載之事
    實、證據及理由。
二、訊據被告楊彩鳳固坦承於上開時地持磚頭敲壞房間門鎖，而
    將其母即告訴人楊林阿琴及其姊楊月娥反鎖在該房間內乙情
    ，惟矢口否認上開犯行，辯稱：警察到場後伊才知道門鎖敲
    壞，惟伊下午1 點40分敲壞，是楊貴南（即被告之弟）拖到
    晚上10點才去請鎖匠來開門，並說伊有違反社會的性格云云
    。經查：
  (一)被告於上開時地因細故趁其母、姊即告訴人楊林阿琴、楊月
    娥在房間內時，持磚頭將已關上門之房門門鎖敲壞，致告訴
    人楊林阿琴、楊月娥2 人無法自內打開上開房間門鎖出來，
    而同時遭以上述非法方法剝其等之行動自由，後至同日22時
    許，始由其弟楊貴南請鎖匠前來打開門鎖讓告訴人楊林阿琴
    、楊月娥2 人出來等情，業據被告於本院審理時供承屬實，
    核與告訴人楊林阿琴、楊月娥2 人於警詢及偵查中此部分指
    訴之情節，均相符合，復核與證人楊貴南於偵查中證述之情
    節相符，並有楊貴南所提出現場照片17紙，在卷可稽，足堪
    認定。
  (二)又被告雖辯稱是警察到場後才知道門鎖敲壞，且下午1 點40
    分敲壞門鎖，是楊貴南拖到同日晚上10點才去請鎖匠來開門
    云云，惟被告於上開時地持磚頭敲壞上開房間門鎖壞之損壞
    狀況，被告身為當事人，復在現場親見親聞，理應已見上開
    房間門鎖已受有如上開現場照片17紙所示之損壞，致告訴人
    楊林阿琴、楊月娥2 人無法自內打開上開房門出來之結果，
    自無法諉為不知上開房間門鎖已損壞無法打開之可能，且告
    訴人楊月娥於偵查中供稱其係於同日晚上10點多打電話求救
    ，因為楊貴南晚上10點才下課等語（見偵查卷第17頁），則
    楊貴南於同日晚上10點以後，才請鎖匠前來打開門鎖乙節，
    揆諸上述，自亦無任何矛盾之處，是被告以其於1 點40分即
    敲壞上開房間門鎖，而楊貴南竟遲至同日晚上10點才請鎖匠
    來開鎖云云，自亦不足為有利被告認定之依據，至為顯然。
    綜上所述，被告上開犯行已臻明確，應予依法論科。
  (三)至於被告另辯稱告訴人等及楊貴南均指稱其有違反社會的性
    格云云，因與被告本件犯行之認定無涉，且被告上開犯行業
    經本院認定明確在卷，有如上述，是被告此部分所辯，亦不
    足為有利被告認定之憑據，附此敘明。
三、原審以被告上開犯行事證明確，而援引刑事訴訟法第449 條
    第1 項前段、第3 項、第454 條第2 項，刑法第302 條第1
    項、第303 條、第55條，刑法施行法第1 條之1 之規定，並
    審酌被告本件犯罪之動機、目的、手段及其犯罪後之態度等
    一切情狀，量處有期徒刑3 月，經核其認事用法，均尚無任
    何違法及不當之處，至為灼然。綜上所述，本件被告不服原
    審判決，否認上開犯行云云，而提起上訴，揆諸上述，顯無
    理由，應予駁回。
據上論斷，應依刑事訴訟法第455 條之1 第1 項、第3 項、第36
8 條、第373 條，判決如主文。
本案經檢察官吳孟竹到庭執行職務
中    華    民    國    100   年    1    月    28    日
                  刑事第六庭  審判長法  官  戴嘉清
                                    法  官  王瑜玲
                                    法  官  林晏鵬
上列正本證明與原本無異。
不得上訴。
                                    書記官  陳映孜
中    華    民    國   100    年    2     月    1     日